【裁判字號】    97,訴,2826
【裁判日期】    971111
【裁判案由】    違反毒品危害防制條例
【裁判全文】
臺灣彰化地方法院刑事判決              97年度訴字第2826號
公  訴  人  臺灣彰化地方法院檢察署檢察官
被      告  甲○○
                      號
                    現另案在臺灣彰化監獄執行中
上列被告因違反毒品危害防制條例案件，經檢察官提起公訴（九
十七年度毒偵字第三二七九號），本院依簡式審判程序判決如下
：
    主  文
甲○○施用第一級毒品，處有期徒刑捌月。
    事  實
一、甲○○前因施用第一級毒品案件，經本院以九十七年度訴字
    第六六○號判處有期徒刑七月確定，並於民國九十七年七月
    十五日送監執行，現仍在臺灣彰化監獄執行中（不構成累犯
    ）。復因施用毒品案件，經本院以九十五年度毒聲字第四八
    一號裁定送觀察、勒戒，認有繼續施用毒品之傾向，再經本
    院以九十五年度毒聲字第七一五號裁定送強制戒治，於九十
    六年九月十八日執行完畢，並經臺灣彰化地方法院檢察署檢
    察官以九十六年度戒毒偵字第二二七、二二八號為不起訴處
    分確定。詎甲○○於前開強制戒治執行完畢後五年內，仍不
    知悔改，復基於施用第一級毒品海洛因之犯意，於九十七年
    七月十三日下午三時許，在其位於彰化縣員林鎮○○里○○
    路○段五八九巷六四號住處內，以將第一級毒品海洛因粉末
    置入注射針筒內加水後，再以針筒注射手臂血管之方式，施
    用第一級毒品海洛因一次。嗣於九十七年七月十五日中午十
    二時七分許，因另案通緝為警逮捕，於未被有偵查犯罪職權
    之機關或公務員發覺其犯罪前，主動向彰化縣警察局員林分
    局林厝派出所警員表示其犯行，而自首接受裁判。
二、案經彰化縣警察局員林分局報告臺灣彰化地方法院檢察署檢
    察官偵查起訴。
    理  由
一、按除被告所犯為死刑、無期徒刑、最輕本刑為三年以上有期
    徒刑之罪或高等法院管轄第一審案件者外，於刑事訴訟法第
    二百七十三條第一項程序進行中，被告先就被訴事實為有罪
    之陳述時，審判長得告知被告簡式審判程序之旨，並聽取當
    事人、代理人、辯護人及輔佐人之意見後，裁定進行簡式審
    判程序；除簡式審判程序、簡易程序及第三百七十六條第一
    款、第二款所列之罪之案件外，第一審應行合議審判；刑事
    訴訟法第二百七十三條之一第一項、第二百八十四條之一分
    別定有明文。本件被告甲○○所犯係死刑、無期徒刑、最輕
    本刑為三年以上有期徒刑或高等法院管轄第一審案件以外之
    罪，且於本院行準備程序時就被訴事實為有罪之陳述，經受
    命法官告知簡式審判程序之旨，並聽取公訴人、被告之意見
    後，本院合議庭認無不得或不宜改依簡式審判程序進行之處
    ，經評議結果，裁定改由受命法官獨任行簡式審判程序，合
    先敘明。
二、訊據被告甲○○對於上開施用第一級毒品海洛因之犯行，坦
    承不諱，且其於九十七年七月十五日自首後，經警採其尿液
    送驗，結果呈嗎啡陽性反應，此有尿液代號與真實姓名對照
    認證單、列管毒品人口尿液檢體採集送驗紀錄表、詮昕科技
    股份有限公司濫用藥物尿液檢驗報告各一份在卷可稽，足徵
    被告之自白確與事實相符。又被告前因施用毒品案件，經本
    院以九十五年度毒聲字第四八一號裁定送觀察、勒戒，認有
    繼續施用毒品之傾向，再經本院以九十五年度毒聲字第七一
    五號裁定送強制戒治，並於九十六年九月十八日執行完畢，
    並經臺灣彰化地方法院檢察署檢察官以九十六年度戒毒偵字
    第二二七、二二八號為不起訴處分確定等情，有臺灣彰化地
    方法院檢察署刑案資料查註紀錄表及臺灣高等法院被告前案
    紀錄表各一份在卷可考。被告於九十六年九月十八日強制戒
    治執行完畢後，五年內再犯本件施用第一級毒品之犯行，依
    毒品危害防制條例第二十三條第二項規定，自應依法論科。
    本件事證明確，被告施用第一級毒品海洛因之犯行，應堪認
    定。
三、核被告所為，係犯毒品危害防制條例第十條第一項之施用第
    一級毒品罪。被告為施用第一級毒品，而持有該級毒品，其
    持有之低度行為，應為施用之高度行為所吸收，不另論罪。
    又被告於為本件施用第一級毒品之犯行後，係在未被有偵查
    犯罪職權之機關或公務員發覺其犯罪前，即主動向彰化縣警
    察局員林分局林厝派出所警員表示其犯行，而自首接受裁判
    ，此有警詢筆錄一份在卷可佐，爰依刑法第六十二條前段規
    定，減輕其刑。爰審酌被告曾因施用毒品經送觀察、勒戒、
    強制戒治後，仍未能戒斷，再犯本案之罪，顯然未能善體國
    家設置觀察、勒戒、強制戒治機構，協助毒品施用者戒除毒
    癮之良法美意，及其犯罪之動機、目的、生活狀況、品行、
    所生危害，暨犯罪後坦承犯行，態度尚屬良好等一切情狀，
    量處如主文所示之刑。
據上論斷，應依刑事訴訟法第二百七十三條之一第一項、第二百
九十九條第一項前段，毒品危害防制條例第十條第一項，刑法第
十一條前段、第六十二條前段，判決如主文。
本案經檢察官林子翔到庭執行職務。
中    華    民    國    97    年    11    月    11    日
                  刑事第六庭    法  官  鄭舜元
以上正本證明與原本無異。
如不服本判決，應於判決送達後10日內，向本院提出上訴書狀，
上訴書狀應「敘述具體上訴理由」，並按他造當事人之人數附繕
本。「切勿逕送上級法院」。
中    華    民    國    97    年    11    月    11    日
                                      書記官  陳秀香
附錄：論罪科刑法條：
毒品危害防制條例第十條：
施用第一級毒品者，處六月以上五年以下有期徒刑。
施用第二級毒品者，處三年以下有期徒刑。


司法院資訊處製作；財團法人民間司法改革基金會備份。
